Minutes et répertoires du notaire Auguste LEFÈBVRE de SAINT-MAUR, 28 février 1862 - 23 octobre 1874 (étude IV)
Archives nationales
Minutes et répertoires du notaire Auguste LEFÈBVRE de SAINT-MAUR (étude IV)
28 février 1862 - 23 octobre 1874
MC/ET/IV/1364 - MC/ET/IV/1489, MC/RE/IV/18 - MC/RE/IV/21
Etude IV; Lefèbvre de saint- maur, Auguste
13,8 mètres linéaires correspondant à 130 articles
Archives nationales de France
Minutes et répertoires: la loi 2008-696 du 15 juillet 2008 relative aux archives a fixé à 75 ans à compter de la date de l'acte, ou à 25 ans à compter de la date du décès de l'intéressé si ce délai est plus bref, le délai de communication des minutes et répertoires des notaires; ce délai est porté à 100 ans à compter de la date de l'acte si le document se rapporte à un mineur (code du Patrimoine, articles L213-2, 4e d et 5e).
Autres documents de l'étude (dossiers de clients, comptabilité...): s'agissant d'archives privées, ces documents sont communicables selon les modalités fixées par le déposant ou le donateur.
Certains documents ne sont pas accessibles en raison de leur mauvais état de conservation.
Versement
Accès aux instruments de recherche de tous les notaires de l’étude IV
Archives de l'étude IV
- Minutes de Auguste LEFÈBVRE de SAINT-MAUR, 28 février 1862 - 23 octobre 1874; MC/ET/IV/1364 - MC/ET/IV/1489; 13,6 mètres linéaires 126 cartons (cauchard, 10 cm, 12,5 cm ou 15 cm)
  - Minutes. 1862, 28 février - 31 mars, 27 février 1862 - 31 mars 1862; MC/ET/IV/1364
    Informations concernant le classement:
    Le niveau inférieur de description, quand il existe, correspond aux minutes d'actes. Toutes les minutes ne sont pas forcément décrites une à une. Les descriptions de ces minutes sont plus ou moins détaillées.
  - Minutes. 1862, avril, avril 1862; MC/ET/IV/1365
  - Minutes. 1862, mai - juin, mai - juin 1862; MC/ET/IV/1366
    Informations concernant le classemen t:
  - Minutes. 1862, juillet, juillet 1862; MC/ET/IV/1367
  - Minutes. 1862, août, août 1862; MC/ET/IV/1368
  - Minutes. 1862, septembre, septembre 1862; MC/ET/IV/1369
  - Minutes. 1862, octobre, octobre 1862; MC/ET/IV/1370
  - Minutes. 1862, novembre, novembre 1862; MC/ET/IV/1371
  - Minutes. 1862, décembre, décembre 1862; MC/ET/IV/1372
    - Projet de contrat de mariage pour être soumis au ministère de la Guerre entre Pierre Edmond Félix Moulin, lieutenant au 5e régiment de ligne en garnison à La Rochelle (Charente-Maritime), et Adrienne Levasseur, demeurant 35, boulevard du Temple. Mariage à la mairie du 3e arrondissement de Paris., 23 décembre 1862; MC/ET/IV/1372
      Origine de l'information:
      De l'image fixe à l'image animée (1820-1910), documents du Minutier central des notaires de Paris relatifs à l'histoire des photographes et de la photographie, par Marc Durand, Paris, Archives nationales, 2013 (sous presse), notice n° 3677 (version dématérialisée de l'instrument de recherche, les notices biographiques et compléments de descriptions d'actes ne se trouvent que sur la version papier de l'ouvrage, voir contexte dans le Plan d’orientation général - Notaires de Paris, guides thématiques du Minutier).
      Date de révision: 2011
      Date de création de la notice: 2010
      Temple (boulevard du); La Rochelle (Charente-Maritime); Moulin, Pierre Edmond Félix; Levasseur, Adrienne
  - Minutes. 1863, janvier, janvier 1863; MC/ET/IV/1373
    - Contrat de mariage sous le régime de la communauté de biens entre Pierre Edmond Félix Moulin, lieutenant au 5e régiment de ligne en garnison à La Rochelle (Charente-Maritime), et Adrienne Levasseur, demeurant 35, boulevard du Temple. Mariage à la mairie du 3e arrondissement de Paris., 28 janvier 1863 - 6 juin 1863; MC/ET/IV/1373
      Informations complémentaires:
      À la suite: 6 juin 1863, Décharge par Jean-Baptiste Levasseur à Me Auguste Lefébure de Saint-Maur.
      De l'image fixe à l'image animée (1820-1910), documents du Minutier central des notaires de Paris relatifs à l'histoire des photographes et de la photographie, par Marc Durand, Paris, Archives nationales, 2013 (sous presse), notice n° 3678 (version dématérialisée de l'instrument de recherche, les notices biographiques et compléments de descriptions d'actes ne se trouvent que sur la version papier de l'ouvrage, voir contexte dans le Plan d’orientation général - Notaires de Paris, guides thématiques du Minutier).
      Temple (boulevard du); La Rochelle (Charente-Maritime); Moulin, Pierre Edmond Félix; Levasseur, Adrienne; Levasseur, Jean-Baptiste; Lefébure de Saint-Maur, Auguste
  - Minutes. 1863, février, février 1863; MC/ET/IV/1374
  - Minutes. 1863, mars, mars 1863; MC/ET/IV/1375
  - Minutes. 1863, avril, avril 1863; MC/ET/IV/1376
  - Minutes. 1863, mai, mai 1863; MC/ET/IV/1377
  - Minutes. 1863, juin - juillet, juin - juillet 1863; MC/ET/IV/1378
  - Minutes. 1863, août, août 1863; MC/ET/IV/1379
  - Minutes. 1863, septembre - octobre, septembre - octobre 1863; MC/ET/IV/1380
  - Minutes. 1863, novembre - décembre, novembre - décembre 1863; MC/ET/IV/1381
  - Minutes. 1864, janvier, janvier 1864; MC/ET/IV/1382
  - Minutes. 1864, février - mars, février - mars 1864; MC/ET/IV/1383
  - Minutes. 1864, avril, avril 1864; MC/ET/IV/1384
    Attention: acte(s) coté(s) en Réserve
    - Cahier des charges pour la vente d'un fonds de photographie situé 8, rue Garancière, dépendant de la faillite de Louis Auguste et Auguste Rosalie Bisson, demeurant même adresse, à la requête d'Alexandre Richard-Grison, syndic de faillite. La mise à prix est fixée à 20 000 francs., 4 avril - 7 avril 1864; MC/RS//879
      À la suite: procès-verbal d'adjudication au profit de Paul Émile Placet, ingénieur civil demeurant au 5 cité Gaillard, pour la somme principale de 15 050 francs, 7 avril 1864.
      À signaler: l'acte comprend le détail du matériel et de l'équipement de voyage des frères Bisson ainsi que des clichés pris en France, Italie, Suisse, Savoie représentant des vues de monuments et paysages d'après nature.
      Cote originelle du document:
      MC/ET/IV/1384
      Informations concernant le classement et la cotation du document:
      Acte coté en Réserve.
      De l'image fixe à l'image animée (1820-1910), documents du Minutier central des notaires de Paris relatifs à l'histoire des photographes et de la photographie, par Marc Durand, Paris, Archives nationales, 2013 (sous presse), notice n° 502 (version dématérialisée de l'instrument de recherche, les notices biographiques et compléments de descriptions d'actes ne se trouvent que sur la version papier de l'ouvrage, voir contexte dans le Plan d’orientation général - Notaires de Paris, guides thématiques du Minutier).
      Bisson, Louis Auguste (1814-1876); Bisson, Auguste Rosalie (1826-1900); Placet, Paul Emile; Richard-Grison, Alexandre; Garancière (rue); cahier des charges; procès-verbal
  - Minutes. 1864, 1er mai - 15 juin, 1er mai - 15 juin 1864; MC/ET/IV/1385
  - Minutes. 1864, 16 juin - 31 juillet, 16 juin - 31 juillet 1864; MC/ET/IV/1386
  - Minutes. 1864, août, août 1864; MC/ET/IV/1387
  - Minutes. 1864, septembre, septembre 1864; MC/ET/IV/1388
  - Minutes. 1864, octobre, octobre 1864; MC/ET/IV/1389
  - Minutes. 1864, novembre - décembre, novembre - décembre 1864; MC/ET/IV/1390
  - Minutes. 1865, janvier - février, janvier - février 1865; MC/ET/IV/1391
  - Minutes. 1865, mars, mars 1865; MC/ET/IV/1392
  - Minutes. 1865, avril, avril 1865; MC/ET/IV/1393
  - Minutes. 1865, mai, mai 1865; MC/ET/IV/1394
    - Cahier des charges pour la vente d'un fonds de photographie désigné sous la raison sociale, Photographie du Globe, situé 8, boulevard de Strasbourg, dépendant de la faillite d'Ernest Fondary, photographe, demeurant même adresse, à la requête d'Ignace Romuald Pluzanski, syndic de faillite. La mise à prix est fixée à 20 000 francs., 5 mai 1865; MC/ET/IV/1394
      À la suite: 10 mai 1865, Procès-verbal d'adjudication au profit d'Alphonse Joseph Lebour, photographe, 9, boulevard de Strasbourg, pour la somme principale de 10 050 francs.
      De l'image fixe à l'image animée (1820-1910), documents du Minutier central des notaires de Paris relatifs à l'histoire des photographes et de la photographie, par Marc Durand, Paris, Archives nationales, 2013 (sous presse), notice n° 1930 (version dématérialisée de l'instrument de recherche, les notices biographiques et compléments de descriptions d'actes ne se trouvent que sur la version papier de l'ouvrage, voir contexte dans le Plan d’orientation général - Notaires de Paris, guides thématiques du Minutier).
      Strasbourg (boulevard de); Fondary, Ernest; Pluzanski, Ignace Romuald; Lebour, Alphonse Joseph
  - Minutes. 1865, juin, juin 1865; MC/ET/IV/1395
  - Minutes. 1865, juillet, juillet 1865; MC/ET/IV/1396
  - Minutes. 1865, août, août 1865; MC/ET/IV/1397
  - Minutes. 1865, septembre, septembre 1865; MC/ET/IV/1398
  - Minutes. 1865, octobre, octobre 1865; MC/ET/IV/1399
  - Minutes. 1865, novembre, novembre 1865; MC/ET/IV/1400
  - Minutes. 1865, décembre, décembre 1865; MC/ET/IV/1401
  - Minutes. 1866, janvier, janvier 1866; MC/ET/IV/1402
  - Minutes. 1866, février, février 1866; MC/ET/IV/1403
  - Minutes. 1866, mars, mars 1866; MC/ET/IV/1404
  - Minutes. 1866, avril, avril 1866; MC/ET/IV/1405
  - Minutes. 1866, mai, mai 1866; MC/ET/IV/1406
  - Minutes. 1866, juin, juin 1866; MC/ET/IV/1407
  - Minutes. 1866, juillet, juillet 1866; MC/ET/IV/1408
  - Minutes. 1866, août - septembre, août - septembre 1866; MC/ET/IV/1409
  - Minutes. 1866, octobre, octobre 1866; MC/ET/IV/1410
  - Minutes. 1866, novembre, novembre 1866; MC/ET/IV/1411
  - Minutes. 1866, décembre, décembre 1866; MC/ET/IV/1412
  - Minutes. 1867, janvier, janvier 1867; MC/ET/IV/1413
  - Minutes. 1867, février, février 1867; MC/ET/IV/1414
  - Minutes. 1867, mars, mars 1867; MC/ET/IV/1415
  - Minutes. 1867, avril, avril 1867; MC/ET/IV/1416
  - Minutes. 1867, mai, mai 1867; MC/ET/IV/1417
    - Dépôt judiciaire du testament olographe de Jacques Hippolyte Quéval, fait Paris, le 1er janvier 1862, à la suite de son décès survenu en son domicile, 49, passage du Caire., 15 mai 1867 - 29 novembre 1869; MC/ET/IV/1417
      À la suite:
      - 28 mai 1867: Notoriété après décès. 1867, 5 juillet Dépôt d'envoi en possession.
      - 29 novembre 1869: Notoriété rectificative d'après une copie de son acte de mariage du 27 avril 1839, Paris 7e anc. 1870, 5 avril Dépôt de renonciation par Auguste Alfred Quéval, marchand colporteur à Limoges (Haute-Vienne), fils du défunt.
      De l'image fixe à l'image animée (1820-1910), documents du Minutier central des notaires de Paris relatifs à l'histoire des photographes et de la photographie, par Marc Durand, Paris, Archives nationales, 2013 (sous presse), notice n° 4188 (version dématérialisée de l'instrument de recherche, les notices biographiques et compléments de descriptions d'actes ne se trouvent que sur la version papier de l'ouvrage, voir contexte dans le Plan d’orientation général - Notaires de Paris, guides thématiques du Minutier).
      Caire (passage du); Limoges (Haute-Vienne); Quéval, Jacques Hippolyte; Quéval, Auguste Alfred
  - Minutes. 1867, juin, juin 1867; MC/ET/IV/1418
  - Minutes. 1867, juillet, juillet 1867; MC/ET/IV/1419
  - Minutes. 1867, août, août 1867; MC/ET/IV/1420
  - Minutes. 1867, septembre, septembre 1867; MC/ET/IV/1421
  - Minutes. 1867, octobre, octobre 1867; MC/ET/IV/1422
  - Minutes. 1867, novembre, novembre 1867; MC/ET/IV/1423
  - Minutes. 1867, décembre, décembre 1867; MC/ET/IV/1424
  - Minutes. 1868, janvier, janvier 1868; MC/ET/IV/1425
  - Minutes. 1868, février, février 1868; MC/ET/IV/1426
    - Création d'une société en nom collectif entre David Hunter Brandon, ingénieur, demeurant 13, rue Gaillon, et William Morgan Brown, ingénieur, demeurant 26, rue des Moulins, ayant pour objet l'exploitation d'un fonds pour travaux mécaniques, dessins industriels, traductions techniques, brevets d'invention, sous la raison sociale, Brandon et Morgan Brown, établie pour une durée de 7 ans, au capital de 5 000 francs, siège social situé 13, rue Gaillon. Extrait: Mr Brandon [...] se réserve de faire en dehors de la société et pour son profit personnel tous travaux et entreprises concernant la photographie., 27 février 1868; MC/ET/IV/1426
      De l'image fixe à l'image animée (1820-1910), documents du Minutier central des notaires de Paris relatifs à l'histoire des photographes et de la photographie, par Marc Durand, Paris, Archives nationales, 2013 (sous presse), notice n° 681 (version dématérialisée de l'instrument de recherche, les notices biographiques et compléments de descriptions d'actes ne se trouvent que sur la version papier de l'ouvrage, voir contexte dans le Plan d’orientation général - Notaires de Paris, guides thématiques du Minutier).
      Gaillon (rue); Moulins (rue des); Brandon, David Hunter; Brown, William Morgan
  - Minutes. 1868, mars, mars 1868; MC/ET/IV/1427
  - Minutes. 1868, avril, avril 1868; MC/ET/IV/1428
    - Prêt conditionnel par le Crédit foncier de France, à Jean Louis Stanislas Méliès, propriétaire négociant, et Catherine Johanna Schueringh, son épouse, demeurant 45, boulevard Saint-Martin, pour une somme de 115 000 francs., 14 avril 1868; MC/ET/IV/1428
      De l'image fixe à l'image animée (1820-1910), documents du Minutier central des notaires de Paris relatifs à l'histoire des photographes et de la photographie, par Marc Durand, Paris, Archives nationales, 2013 (sous presse), notice n° 3489 (version dématérialisée de l'instrument de recherche, les notices biographiques et compléments de descriptions d'actes ne se trouvent que sur la version papier de l'ouvrage, voir contexte dans le Plan d’orientation général - Notaires de Paris, guides thématiques du Minutier).
      Saint-Martin (boulevard); Méliès, Jean Louis Stanislas; Schueringh, Catherine Johanna
  - Minutes. 1868, mai, mai 1868; MC/ET/IV/1429
  - Minutes. 1868, juin, juin 1868; MC/ET/IV/1430
  - Minutes. 1868, juillet, juillet 1868; MC/ET/IV/1431
  - Minutes. 1868, août, août 1868; MC/ET/IV/1432
  - Minutes. 1868, septembre - octobre, septembre - octobre 1868; MC/ET/IV/1433
  - Minutes. 1868, novembre, novembre 1868; MC/ET/IV/1434
  - Minutes. 1868, décembre, décembre 1868; MC/ET/IV/1435
  - Minutes. 1869, janvier, janvier 1869; MC/ET/IV/1436
  - Minutes. 1869, février - mars, février - mars 1869; MC/ET/IV/1437
  - Minutes. 1869, avril, avril 1869; MC/ET/IV/1438
  - Minutes. 1869, mai, mai 1869; MC/ET/IV/1439
  - Minutes. 1869, juin, juin 1869; MC/ET/IV/1440
  - Minutes. 1869, juillet, juillet 1869; MC/ET/IV/1441
  - Minutes. 1869, août, août 1869; MC/ET/IV/1442
    - Procuration par Pierre Lamith Petit, photographe, demeurant 31, place Cadet agissant pour lui et pour ses fils, Auguste Marie Joseph et Marie Pierre François Petit et Anne Césarine Jenny Roubaud, veuve en premières noces de Jacques Auguste Blanc et épouse séparée de corps et de biens de Pierre Petit et Louis Eugène Blanc, sans profession, demeurant avec sa mère 5, calle de Nellanova à Madrid (Espagne), actuellement 13, rue Saint-Sulpice, à Philippe Auguste Jourde, négociant et juge au Tribunal de commerce de la Seine, demeurant 50, rue Paradis-Poissonnière, pour gérer et administrer une vente d'immeubles., 13 août 1869 - 26 juin 1875; MC/ET/IV/1442
      - 13 août 1869: Substitution, par Philippe Auguste Jourde, à étienne Tixier, clerc de notaire.
      - 9 décembre 1869: Décharge, par Philippe Auguste Jourde, à Victor Denans, horloger, demeurant à Aups (Var).
      - 23 juillet 1870 Décharge, par Philippe Auguste Jourde, à étienne Tixier et Victor Denans.
      - 26 juin 1875 Décharge, par Pierre Lamith Petit et Philippe Auguste Jourde, à étienne Tixier et Victor Denans.
      De l'image fixe à l'image animée (1820-1910), documents du Minutier central des notaires de Paris relatifs à l'histoire des photographes et de la photographie, par Marc Durand, Paris, Archives nationales, 2013 (sous presse), notice n° 3997 (version dématérialisée de l'instrument de recherche, les notices biographiques et compléments de descriptions d'actes ne se trouvent que sur la version papier de l'ouvrage, voir contexte dans le Plan d’orientation général - Notaires de Paris, guides thématiques du Minutier).
      Saint-Sulpice (rue); Madrid (Espagne); Roubaud, Anne Césarine Jenny; Blanc, Jacques Auguste; Petit, Pierre Lamith; Blanc, Louis Eugène; Petit, Auguste Marie Joseph; Petit, Marie Pierre François; Jourde, Philippe Auguste; Tixier, Étienne; Denans, Victor
  - Minutes. 1869, septembre - octobre, septembre - octobre 1869; MC/ET/IV/1443
    - Mainlevée d'inscription hypothécaire par Théodore Arthur émile Vantieghem, rentier, demeurant 31, avenue de Neuilly à Neuilly-sur-Seine (Hauts-de-Seine), au profit de Pierre Lamith Petit, photographe, demeurant 31, place Cadet., 7 septembre 1869; MC/ET/IV/1443
      De l'image fixe à l'image animée (1820-1910), documents du Minutier central des notaires de Paris relatifs à l'histoire des photographes et de la photographie, par Marc Durand, Paris, Archives nationales, 2013 (sous presse), notice n° 3998 (version dématérialisée de l'instrument de recherche, les notices biographiques et compléments de descriptions d'actes ne se trouvent que sur la version papier de l'ouvrage, voir contexte dans le Plan d’orientation général - Notaires de Paris, guides thématiques du Minutier).
      Neuilly-sur-Seine (Hauts-de-Seine); Vantieghem, Théodore Arthur Émile; Petit, Pierre Lamith
  - Minutes. 1869, novembre - décembre, novembre - décembre 1869; MC/ET/IV/1444
  - Minutes. 1870, janvier, janvier 1870; MC/ET/IV/1445
  - Minutes. 1870, février, février 1870; MC/ET/IV/1446
  - Minutes. 1870, mars, mars 1870; MC/ET/IV/1447
  - Minutes. 1870, avril, avril 1870; MC/ET/IV/1448
  - Minutes. 1870, mai, mai 1870; MC/ET/IV/1449
  - Minutes. 1870, juin, juin 1870; MC/ET/IV/1450
  - Minutes. 1870, juillet, juillet 1870; MC/ET/IV/1451
  - Minutes. 1870, août, août 1870; MC/ET/IV/1452
  - Minutes. 1870, septembre - décembre, septembre - décembre 1870; MC/ET/IV/1453
  - Minutes. 1871, janvier - juin, janvier - juin 1871; MC/ET/IV/1454
  - Minutes. 1871, juillet, juillet 1871; MC/ET/IV/1455
  - Minutes. 1871, août, août 1871; MC/ET/IV/1456
  - Minutes. 1871, septembre, septembre 1871; MC/ET/IV/1457
  - Minutes. 1871, octobre, octobre 1871; MC/ET/IV/1458
  - Minutes. 1871, novembre, novembre 1871; MC/ET/IV/1459
  - Minutes. 1871, décembre, décembre 1871; MC/ET/IV/1460
  - Minutes. 1872, janvier, janvier 1872; MC/ET/IV/1461
  - Minutes. 1872, février, février 1872; MC/ET/IV/1462
  - Minutes. 1872, mars, mars 1872; MC/ET/IV/1463
  - Minutes. 1872, avril, avril 1872; MC/ET/IV/1464
    - Contrat de mariage sous le régime de la communauté de biens avec donation au dernier vivant entre Jules Charles Émile Dopter, imprimeur graveur sur verre, demeurant 10, rue de l'Arrivée, et Rosalie Aline Lucie Bénier, demeurant 96, rue Blanche. Mariage à la mairie du 9e arrondissement de Paris., 11 avril 1872; MC/ET/IV/1464
      À la suite: 14 novembre 1872, Dépôt des pièces du publication.
      De l'image fixe à l'image animée (1820-1910), documents du Minutier central des notaires de Paris relatifs à l'histoire des photographes et de la photographie, par Marc Durand, Paris, Archives nationales, 2013 (sous presse), notice n° 1597 (version dématérialisée de l'instrument de recherche, les notices biographiques et compléments de descriptions d'actes ne se trouvent que sur la version papier de l'ouvrage, voir contexte dans le Plan d’orientation général - Notaires de Paris, guides thématiques du Minutier).
      Arrivée (rue de l'); Blanche (rue); Dopter, Jules Charles Émile; Bénier, Rosalie Aline Lucie
  - Minutes. 1872, mai, mai 1872; MC/ET/IV/1465
  - Minutes. 1872, juin, juin 1872; MC/ET/IV/1466
  - Minutes. 1872, juillet, juillet 1872; MC/ET/IV/1467
  - Minutes. 1872, août, août 1872; MC/ET/IV/1468
  - Minutes. 1872, septembre, septembre 1872; MC/ET/IV/1469
  - Minutes. 1872, octobre, octobre 1872; MC/ET/IV/1470
  - Minutes. 1872, novembre, novembre 1872; MC/ET/IV/1471
  - Minutes. 1872, décembre, décembre 1872; MC/ET/IV/1472
  - Minutes. 1873, janvier - février, janvier - février 1873; MC/ET/IV/1473
  - Minutes. 1873, mars, mars 1873; MC/ET/IV/1474
  - Minutes. 1873, avril, avril 1873; MC/ET/IV/1475
  - Minutes. 1873, mai, mai 1873; MC/ET/IV/1476
  - Minutes. 1873, juin, juin 1873; MC/ET/IV/1477
  - Minutes. 1873, juillet - août, juillet - août 1873; MC/ET/IV/1478
  - Minutes. 1873, septembre, septembre 1873; MC/ET/IV/1479
  - Minutes. 1873, octobre, octobre 1873; MC/ET/IV/1480
  - Minutes. 1873, novembre, novembre 1873; MC/ET/IV/1481
  - Minutes. 1873, décembre, décembre 1873; MC/ET/IV/1482
  - Minutes. 1874, janvier, janvier 1874; MC/ET/IV/1483
  - Minutes. 1874, février - mars, février - mars 1874; MC/ET/IV/1484
  - Minutes. 1874, avril, avril 1874; MC/ET/IV/1485
  - Minutes. 1874, mai, mai 1874; MC/ET/IV/1486
  - Minutes. 1874, juin, juin 1874; MC/ET/IV/1487
  - Minutes. 1874, juillet - août, juillet - août 1874; MC/ET/IV/1488
  - Minutes. 1874, 1er septembre - 23 octobre, 1er septembre - 23 octobre 1874; MC/ET/IV/1489
- Répertoire(s) de Auguste LEFÈBVRE de SAINT-MAUR, 20 juin 1857 - 27 mars 1876; MC/RE/IV/18 - MC/RE/IV/21; 0,2 mètres linéaires 4 registres
  - Répertoire. 1857, 20 juin - 1868, 8 février, 20 juin 1857 - 8 février 1868; MC/RE/IV/18
    Répertoire des notaires Edouard Lefèbvre de Saint- Maur (20 juin 1857 - 27 février 1862), Auguste-Alfred-Ernest Lefèbvre deSaint-Maur (28 février 1862 - 8 février 1868).
    Informations concernant le classement et la cotation:
    Le niveau inférieur de description, quand il existe, correspond aux mentions d'actes contenues dans le répertoire. Parmi celles-ci, certaines peuvent y être décrites, de manière plus ou moins détaillée. Pour consulter l'acte proprement dit, il convient de rechercher la cote au niveau des articles (registre ou liasse) des minutes du notaire (cote de type 'MC/ET').
  - Répertoire. 1868, 10 février - 1869, 1er décembre, 10 février 1868 - 1er décembre 1869; MC/RE/IV/19
  - Répertoire. 1869, 1er décembre - 1873, 8 mai, 1er décembre 1869 - 8 mai 1873; MC/RE/IV/20
  - Répertoire. 1873, 8 mai - 1876, 27 mars, 8 mai 1873 - 27 mars 1876; MC/RE/IV/21
    Répertoire des notaires Auguste Lefèbvre de Saint-Maur (8 mai 1873 - 23 octobre1874), AlfredChatelain (23 octobre 1874 - 27 mars 1876).